【裁判字號】    89,親,28
【裁判日期】    890928
【裁判案由】    否認婚生子女
【裁判全文】
臺灣彰化地方法院民事判決  八十九年度親字第二十八號
    原      告    甲○○
    被      告    丙○○
    兼法定代理人  乙○○
右當事人間否認子女事件，本院判決如左：
    主      文
確認被告丙○○非被告乙○○之婚生子女。
訴訟費用由被告負擔。
    事      實
甲、原告方面：
一、聲明：如主文所示。
二、陳述：
    原告與被告乙○○原係夫妻，惟原告自民國八十一年即未曾同居，嗣於婚姻存續
    期間即八十九年二月十五日產下一子即被告丙○○，為被告乙○○所不爭執，並
    對原告向台灣彰化地方法院檢察署提出通姦告訴，爰依法提起本訴。
乙、被告方面：
    對於原告主張之聲明及陳述無意見，認原告不可能自被告乙○○處受胎產下被告
    丙○○，此等情事非可歸責於被告乙○○，故不負擔鑑定費用。
丙、本院依職權囑託法務部調查局鑑定原告與被告之血緣關係。
    理    由
一、本件原告主張渠與被告乙○○係夫妻，雙方自八十一年間即處於分居狀態，嗣於
    八十九年二月十五日產下一子即被告丙○○，原告與被告乙○○實際上並無同居
    ，是原告自不可能自被告乙○○受胎而懷有被告丙○○之事實，業據其提出戶籍
    謄本為憑，亦為被告所不爭執，復經本院囑託法務部調查局就原告與被告間血緣
    關係之鑑定，以紅血球型ＡＢＯ式血型鑑定法、人類遺傳因子ＤＮＡ  ＳＴＲ式
    型別鑑定法、人類遺傳因子ＤＮＡ  Ｙ  ＳＴＲ（ＤＹＳ）式型別鑑定法進行檢
    驗，鑑定結果覆稱依據血型遺傳法則，丙○○之各項型別與乙○○之相對應各項
    型別均矛盾，因此認為乙○○不可能為丙○○之生父，有該局之（八九）陸（四
    ）字00000000號鑑定通知書可稽，是以丙○○與乙○○間無血緣關係，
    堪認為真實。
二、按從子女出生日回溯第一百八十一日起至第三百零二日止為受胎期間，民法第一
    千零六十二條第一項著有明文。又妻之受胎，係在婚姻關係存續中者，推定其所
    生子女為婚生子女，如夫妻之一方能證明妻非自夫受胎者，得於知悉子女出生之
    日起，一年內提起否認之訴，民法第一千零六十三條第一項第二項定有明文。查
    本件原告受胎生下被告丙○○，惟被告丙○○並非自被告乙○○受胎所生，已如
    前所述，從而原告於知悉被告丙○○出生之日起一年內提起本件訴訟，於法洵屬
    有據，應予准許。
據上論結，本件原告之訴為有理由，依民事訴訟法第七十八條，判決如主文。
中      華      民      國    八十九    年      九      月    二十八    日
                              台灣彰化地方法院民事第二庭
~B法      官  陳弘仁
右為正本係照原本作成。
如對本判決上訴，應於判決送達後二十日內向本院提出上訴狀。
~B法院書記官  陳瑤芳
中      華      民      國    八十九    年      九      月    二十八    日


司法院資訊處製作；財團法人民間司法改革基金會備份。
